# 上市公司并购是否审计

提问人：fengyioo 时间：2018-05-10 12:47:12
请问陈版： A公司为上市公司，拟收购一家土建公司B公司，收购基准日为 2018 年 3 月 31 日，支付的对价为 1000 万（现金收购）。B公司账面只有少量费用发生、无收入发生，净资产为 10 万元。收购对价的溢价为B公司的土建资质。 请问： （ 1 ）B公司的财务报表是否要经审计？ （ 2 ）B公司的财务报表是否要经评估？ （ 3 ）资质若评估增值，如何在 2018 年末考虑减值？
另再问：普通现金收购中，标的公司净资产在什么情况下必须经过审计评估？

回答人：chenyiwei
目前的股票上市规则和证监会监管规定只有对重大资产重组的标的企业，以及必须经上市公司股东大会审批的收购交易的标的企业，必须进行审计的规定。但基于谨慎性考虑，对本案例中的收购表的也建议进行审计和评估，尤其是要关注其所持有的资质的真实价值。 在收购后，合并报表层面应将收购价格超出B公司可辨认净资产价值的差额部分确认为无形资产，并在合理确定的受益年限内摊销。期末根据该资质使本企业的实际收益情况是否不如预期，以及国家日后对该资质的管理政策是否预期将发生重大变化等因素，考虑对其进行减值测试和计提减值准备。

提问人：你瞅我干啥 时间：2018-06-04 09:51:44
陈老师，有关并购重组的审计期间，有没有强制的文件规定；

回答人：chenyiwei
沪深交易所《股票上市规则》第9.7条；《公开发行证券的公司信息披露内容与格式准则第 26 号——上市公司重大资产重组（ 2017 年修订）》第六十三条、附件第三和第四部分。